臺灣高雄地方法院刑事判決
111年度簡上字第97號
上  訴  人  
即  被  告  王銘毅


上列上訴人即被告因違反毒品危害防制條例案件，不服本院111
年度簡字第542號中華民國111年3月7日第一審刑事簡易判決（聲
請簡易判決處刑案號：臺灣高雄地方檢察署111年度毒偵字第45
號），提起上訴，本院管轄之第二審合議庭判決如下：
    主      文
上訴駁回。
    事實及理由
一、本案經本院審理結果，認第一審刑事簡易判決認事用法及量
    刑均無不當，應予維持，爰依刑事訴訟法第373條規定，本
    判決之事實、證據及理由，除程序部分及證據能力之論述外
    ，均引用第一審刑事簡易判決書之記載（如附件）。
二、程序部分：
    按被告經合法傳喚，無正當之理由不到庭者，得不待其陳述
    ，逕行判決；第一項之上訴，準用第三編第一章及第二章除
    第361條外之規定，刑事訴訟法第371條、第455條之1第3項
    分別定有明文。本件被告經本院合法傳喚後，無正當理由未
    到庭進行審判程序，有本院送達證書、臺灣高等法院在監在
    押全國紀錄表、刑事報到單在卷可稽（簡上卷第47至49頁、
    第57至58頁），爰不待其陳述而為一造辯論判決。
三、證據能力之判斷：
　　查本案並無被告以外之人於審判外之陳述等供述證據，先予
    敘明。至認定本案犯罪事實之非供述證據，並無證據證明係
    實施刑事訴訟程序之公務員違背法定程序所取得，依刑事訴
    訟法第158條之4規定反面解釋，均應認有證據能力。
四、對於被告上訴之說明：
　㈠被告上訴意旨略以：請求從輕量刑，以利被告提早回歸社會
    等語（簡上卷第9頁）。
  ㈡按量刑輕重屬事實審法院得依職權自由裁量之事項，苟於量
    刑時，已以行為人之責任為基礎，並斟酌刑法第57條各款所
    列情狀，而未逾越法定刑範圍，又謹守法律秩序之理念，體
    察法律之規範目的，使其結果符合比例原則及公平正義原則
    ，即不得任意指摘為違法。另在同一犯罪事實與情節，如別
    無其他加重或減輕之原因，下級審量定之刑，亦無過重或失
    輕之不當情形，則上級審法院對下級審法院之職權行使，原
    則上應予尊重（最高法院110年度台上字第6169號、100年度
    台上字第1264號判決意旨參照）。經查：
  ⒈本件檢察官聲請簡易判決處刑書內容，除記載被告構成累犯
    之前科紀錄（如附件：臺灣高雄地方檢察署檢察官111年度
    毒偵字第45號聲請簡易判決處刑書）外，另陳明被告未能戒
    斷毒癮，而於執行完畢後5年內故意再犯本件有期徒刑之罪
    ，為累犯，請依刑法第47條第1項之規定加重其刑等語，並
    提出被告刑案資料查註記錄表在卷為憑（毒偵卷第11至27頁
    ），應認檢察官已就本案被告前階段構成累犯之事實及後階
    段應予加重其刑之事項具體指出證明方法。而原審據以認定
    被告構成累犯之前科紀錄（如附件：本院111年度簡字第542
    號刑事簡易判決），雖與本件檢察官聲請簡易判決處刑書內
    容之記載有所差異，然經核兩者所引被告前科資料均與臺灣
    高等法院被告前案紀錄表相符，並無礙於被告構成累犯之事
    實，又該等資料中均含有被告施用毒品案件經科刑執行完畢
    之紀錄，是原判決依刑法第47條第1項規定，論以被告累犯
    並加重其刑，尚無違誤，併此敘明。
　⒉原判決認被告罪證明確，並有構成累犯之事實及應予加重其
    刑之情形，再加以審酌施用甲基安非他命除影響施用者之身
    心健康，亦間接影響社會治安，被告前因施用毒品經觀察、
    勒戒、強制戒治，亦曾因施用毒品經法院判刑確定，仍不思
    徹底戒毒，竟猶犯本案施用第二級毒品犯行，實應非難。復
    考量被告犯後態度、於警詢自承之教育程度及家庭經濟狀況
    、如臺灣高等法院被告前案紀錄表所示之前科素行（經論處
    累犯部分不予重覆評價），與施用毒品者本身具有病患性人
    格特質等一切情狀，量處有期徒刑6月，並諭知以新臺幣1,0
    00元折算1日之易科罰金折算標準。經核原判決關於科刑之
    部分，已依刑法第57條各款所列情狀予以審酌，並於法定刑
    度內予以量定，客觀上並無明顯濫權或輕重失衡之情形，亦
    未違反比例原則。是被告猶執前詞提起上訴請求撤銷改判云
    云，為無理由，應予駁回。
據上論斷，依刑事訴訟法第455條之1第1項、第3項、第368條、
第371條、第373條，判決如主文。
本案經檢察官董秀菁聲請以簡易判決處刑，經被告提起上訴後，
由檢察官朱婉綺到庭執行職務。 
中　　華　　民　　國　　111 　年　　9 　　月　　30　　日
                  刑事第十四庭  審判長法　官  吳書嫺
　　　　　　　　　
　　　　　　　　　                    法  官  胡慧滿
　　　　　　　　　
　　　　　　　　　                    法  官  陳一誠 
以上正本證明與原本無異。
不得上訴。
中　　華　　民　　國　　111 　年　　9 　　月　　30　　日
　　　　　　　　　　　　　　　　　　　書記官  王萌莉
附錄本案論罪科刑法條全文：
【毒品危害防制條例第10條第2項】
施用第二級毒品者，處3年以下有期徒刑。
附件：本院111年度簡字第542號刑事簡易判決1份
--------------------------------------------------------
【附件】　　　　
臺灣高雄地方法院刑事簡易判決
                                      111年度簡字第542號
聲  請  人  臺灣高雄地方檢察署檢察官 
被      告  王銘毅
上列被告因違反毒品危害防制條例案件，經檢察官聲請以簡易判
決處刑（111 年度毒偵字第45號），本院判決如下：
    主      文
王銘毅施用第二級毒品，累犯，處有期徒刑陸月，如易科罰金，
以新臺幣壹仟元折算壹日。
    事實及理由
一、本案犯罪事實與證據，除證據部分補充「採尿檢驗同意書」
    外，其餘均引用檢察官聲請簡易判決處刑書之記載（如附件
    ）。
二、被告王銘毅前因施用毒品案件，有如附件犯罪事實欄所載經
    本院裁定送觀察、勒戒後，認有繼續施用毒品傾向，經本院
    裁定令入戒治處所施以強制戒治。嗣因法務部於民國110年3
    月26日修正「有無繼續施用毒品傾向評估標準」，被告抗告
    後，臺灣高等法院高雄分院以110年度毒抗字第154號撤銷原
    裁定並命本院更為裁定，復經本院依修正後之評估標準重新
    評估，認被告無繼續施用毒品之傾向，以110年度毒聲更一
    字第5號駁回聲請確定，是被告已無戒治之必要，遂於110年
    4月26日釋放出所，並經臺灣高雄地方檢察署檢察官以110年
    度戒毒偵字第31號為不起訴處分確定，有臺灣高等法院被告
    前案紀錄表附卷可稽。被告於觀察勒戒、強制戒治執行完畢
    後3年內再次為本案施用毒品犯行，自應逕予依法追訴，聲
    請人之聲請為合法，先予敘明。
三、核被告所為，係犯毒品危害防制條例第10條第2項施用第二
    級毒品罪；其持有第二級毒品之低度行為應為施用第二級毒
    品之高度行為所吸收，不另論罪。
四、被告前因施用毒品案件，經本院104年簡字3034號判決處有
    期徒刑4月確定（下稱甲案），又因施用毒品案件，經本院1
    05年簡字2256號判決處有期徒刑5月確定（下稱乙案），甲
    、乙案與另案殘刑接續執行，於106年4月19日執行完畢（接
    續執行拘役，於106年6月13日出監）等情，此有臺灣高等法
    院被告前案紀錄表1份在卷可佐，其於徒刑執行完畢5年內，
    故意再犯本案有期徒刑以上之罪，為累犯；而本件並無應處
    最低法定刑，又無刑法第59條規定得減輕之情形，且適用累
    犯加重規定時，亦無超過其所應負擔罪責之情事，爰依刑法
    第47條第1項之規定加重其刑。
五、爰以行為人之責任為基礎，審酌甲基安非他命為中樞神經興
    奮劑，長期使用易出現妄想、幻覺、情緒不穩、多疑、易怒
    、暴力攻擊行為等副作用，故施用甲基安非他命除影響施用
    者之身心健康，亦間接影響社會治安，被告前因施用毒品經
    觀察、勒戒、強制戒治，亦曾因施用毒品經法院判刑確定，
    仍不思徹底戒毒，竟猶犯本案之施用第二級毒品犯行，實應
    非難。復考量被告犯後之態度、於警詢自承之教育程度及家
    庭經濟狀況、如臺灣高等法院被告前案紀錄表所示之前科素
    行（經論處累犯部分不予重覆評價），與施用毒品者本身具
    有病患性人格特質等一切情狀，量處如主文所示之刑，並諭
    知以新臺幣1,000元折算1日之易科罰金折算標準。
六、依刑事訴訟法第449條第1項前段、第3項、第454條第2項，
    毒品危害防制條例第10條第2項，刑法第11條前段、第47條
    第1項、第41條第1項前段，逕以簡易判決處刑如主文。
七、如不服本判決，應於判決送達之日起20日內向本院提出上訴
    書狀（附繕本），上訴於本院第二審合議庭。
本案經檢察官董秀菁聲請以簡易判決處刑。
中　　華　　民　　國　　111 　年　　3 　　月　　7 　　日
                  高雄簡易庭  法  官  李爭春 
以上正本證明與原本無異。
如不服本判決，應於判決送達之日起20日內向本院提出上訴書狀。　　　　　　　　　　　　　
中　　華　　民　　國　　111 　年　　3 　　月　　7 　　日
                                書記官  李宗諺　　
附錄論罪科刑法條：
毒品危害防制條例第10條第2項：
施用第二級毒品者，處3年以下有期徒刑。
附件：
臺灣高雄地方檢察署檢察官聲請簡易判決處刑書
                                     111年度毒偵字第45號
    被　　　告　王銘毅　
上被告因毒品危害防制條例案件，業經偵查終結，認為宜聲請以
簡易判決處刑，茲將犯罪事實及證據並所犯法條分敘如下：
        犯罪事實
一、王銘毅前因施用毒品案件，經臺灣高雄地方法院（下稱高雄
    地院）109年度毒聲字第433號裁定，於民國110年1月27日送
    法務部○○○○○○○○附設勒戒處所觀察、勒戒後，認有繼續施用
    毒品傾向，復經高雄地院於同年3月18日以110年度毒聲字第
    379號裁定令入戒治處所施以強制戒治。嗣因法務部於同年3
    月26日修正「有無繼續施用毒品傾向評估標準」，王銘毅抗
    告後，臺灣高等法院高雄分院於同年4月22日以110年度毒抗
    字第154號撤銷原裁定並命高雄地院更為裁定，高雄地院再
    依修正後之評估標準重新評估，認王銘毅無繼續施用毒品之
    傾向，於同年4月29日以110年度毒聲更一字第5號駁回聲請
    確定，是王銘毅已無戒治之必要，遂於同年4月26日釋放出
    所，並經本署檢察官以110年度戒毒偵字第31號為不起訴處
    分確定。又因毒品案件，經法院判決判處有期徒刑5月、5月
    、1年6月、6月、4月確定，接續執行，於109年8月2日縮短
    期滿執行完畢。詎其仍未戒斷毒癮，基於施用第二級毒品之
    犯意，於110年9月22日9時許，在高雄市○○區○○里00鄰○○○路
    00巷00號3樓住處內，以將甲基安非他命置於玻璃球內燒烤
    產生煙霧之方式，施用第二級毒品甲基安非他命1次。嗣於1
    10年9月22日19時45分許，在高雄市○○區○○路00巷00弄0號，
    因友人花敬敏涉嫌毒品案件而為警執行搜索，其騎乘友人花
    敬敏名下AET-7518號機車行經高雄市苓雅區河南路17巷11弄
    時為警攔查，並經其同意採集尿液送驗，結果呈安非他命、
    甲基安非他命陽性反應，始悉上情。
二、案經高雄市政府警察局鳳山分局報告偵辦。
        證據並所犯法條
一、上揭犯罪事實，業據被告王銘毅於警詢、偵查中坦承不諱，
    且其為警採集之尿液經送驗結果，呈安非他命、甲基安非他
    命陽性反應之事實，有高雄市政府警察局鳳山分局毒品案件
    尿液採證代碼對照表(代號：FS460)、正修科技大學超微量
    研究科技中心尿液檢驗報告(原始編號：FS460)各1紙附卷可
    稽。足見被告自白與事實相符，本件事證明確，被告犯嫌應
    堪認定。
二、核被告所為，係犯毒品危害防制條例第10條第2項之施用第
    二級毒品罪嫌。被告前曾因受犯罪事實欄所示之有期徒刑，
    於執行完畢後5年內故意再犯本件有期徒刑之罪，為累犯，
    請依刑法第47條第1項之規定加重其刑。
三、依毒品危害防制條例第23條第2項、刑事訴訟法第451條第1
    項聲請逕以簡易判決處刑。
    此　　致
臺灣高雄地方法院
中　　華　　民　　國　 111　　年　　1 　　月　　21　　日
                              檢察官 董秀菁